# 验资实际出资人是由夫妻联名账户汇入外汇管理询证是否有影响

提问人：darkblue_14 时间：2010-12-14 18:24:30
国家外汇管理局关于加强外汇业务管理有关问题的通知中第四点规定加强对外商投资企业境外投资者出资的管理。若实际缴款人与外商投资企业的境外投资者不一致，外商投资企业委托会计师事务所向外汇局验资询证时，须提交经公证的相关代为出资证明。 请问如果章程规定为个人，但实际出资人的出资款是由境外夫妻联名账户汇入，在外汇管理询证中是否也适用上述规定，需要公证的。

回答人：chenyiwei
回复 楼主 darkblue_14 的帖子这种情况可能和“代出资”还有所不同。鉴于验资业务是非常注重法律形式的业务，还是建议该出资人先以其个人名义在境外开设一个帐户，先从夫妻联名帐户中把投资款转入该个人帐户，再从该个人帐户汇入境。这里需要关注的不是委托出资问题，而是出资人对该帐户中的资金是否具有完全所有权，以及以后是否可能发生潜在的股权纠纷（例如，该股权是否会变成夫妻双方共有；夫妻二人对财产关系如何约定等）的问题，总之可能是涉及婚内财产关系的比较复杂的法律问题。